【裁判字號】    98,交聲,4536
【裁判日期】    990310
【裁判案由】    交管條例聲異
【裁判全文】
臺灣板橋地方法院交通事件裁定        98年度交聲字第4536號
原處分機關  交通部公路總局臺北區監理所蘆洲監理站
異  議  人
即受處分人  乙○○
上列異議人因違反道路交通管理處罰條例案件，對於交通部公路
總局臺北區監理所蘆洲監理站，於民國98年12月15日以北監蘆字
第裁46-C00000000號違反道路交通管理事件裁決書所為之處分，
聲明異議，本院裁定如下：
    主    文
異議駁回。
    理    由
一、異議意旨略以：異議人即受處分人乙○○，於民國98年10月
    7 日12時45分許，雖有駕駛車號793-EFL 號重型機車，行經
    臺北縣蘆洲市○○○道之事實，然並未闖越該處紅燈。因違
    規地點至舉發員警所在位置恰巧係一彎道，且異議人、員警
    分別位處該彎道兩側，致員警因而產生視覺差；又兩處相隔
    一段距離，加以燈光號誌係直接由綠燈轉為紅燈，並無黃燈
    緩衝，而因時間差（即異議人係在綠燈通過，待員警察覺時
    ，燈號已轉成紅燈），導致員警之誤認。是認原處分不當，
    爰聲明異議，請求撤銷原處分云云。
二、按汽車駕駛人，行經有燈光號誌管誌之交岔路口闖紅燈者，
    處新臺幣（下同）1,800 元以上5,400 元以下罰鍰；另汽車
    駕駛人有上開情形者，除依該條處罰鍰外，並予記違規點數
    3 點，道路交通管理處罰條例第53條第1 項、第63條第1 項
    第3 款分別定有明文。又前所謂汽車，依同條例第3 條第8
    款規定，包括機器腳踏車。
三、經查：
  (一)異議人駕駛前述重型機車，於上開時、地，行經有燈光號誌
    管誌之路口闖紅燈之事實，業經證人即當場舉發之臺北縣政
    府警察局蘆洲分局警備隊警員甲○○到庭證稱：當天我跟另
    一位同事在環堤大道抽水站前執行舉發闖紅燈勤務，我同事
    站在違規處後方之閃光黃燈號誌下（下稱第1 處號誌），我
    則站在同事斜後方、距離路緣白直線2 公尺處之馬路上，可
    以清楚看到違規處，即第1 處號誌前方之號誌（下稱第2 處
    號誌）變換情形；後來我發現異議人闖越第2 處號誌紅燈，
    而路口其他車輛則都還在停等紅燈，我即碰觸異議人機車照
    後鏡將其攔停等語明確（見本院卷第21頁反面、22頁），核
    與證人即異議人當時後載之黃佳鏸所證：當天執勤員警，一
    位是站在第1 處號誌下方，另外一位即在庭之證人，則是站
    在再後方一點，又在該處馬路上是可以看到第2 處號誌變換
    情形等語相符（見本院卷第23頁反面），並有臺北縣政府警
    察局北縣警交大字第C00000000 號舉發違反道路交通管理事
    件通知單、蘆洲分局98年10月26日北市警蘆交裁字第098003
    9773號函各1 份及現場照片8 張在卷可按（見本院卷第3、7
    、25至31頁）。
  (二)本院審酌證人甲○○對於本件舉發經過，既已提出詳細之說
    明，重要內容復與證人黃佳鏸所言相符，且甲○○本身又屬
    執行公務員警，原受有行政懲處責任之監督，嗣到庭具結作
    證，更以刑事責任擔保證詞之真實性，又與異議人不相識，
    亦無嫌隙瓜葛，實無設詞攀誣或構陷異議人之理，因認其舉
    發應無誤認之虞且證言係較異議人之辯解為可採，則本件異
    議人確有闖紅燈之事實，堪以認定。
  (三)異議人雖以前詞置辯；然證人甲○○已證稱：我可以確定異
    議人機車越過第2 處號誌前停止線時，該處號誌是紅燈，而
    且已變為紅燈超過3 秒了，因為我是從該處燈號為綠燈時，
    就一直緊盯著看，所以不會看錯等語明確（見本院卷第22頁
    ），足見本件舉發並無誤認之可能；又舉發員警所在位置係
    可以清楚看見第2 處號誌變換情形，業如前述，則異議人辯
    稱舉發員警係因視差、時間差致有誤認云云，並非可採。又
    第2 處號誌之更迭、分派，分別為綠燈、黃燈、紅燈，業經
    臺北縣政府警察局蘆洲分局查明屬實，有前述蘆洲分局書函
    1 份在卷可憑（見本院卷第7 頁），是異議人此部分所辯，
    亦非可採。
  (四)至於證人黃佳鏸雖證稱：行經路口前，也就是未到達停止線
    前約兩個車身處，我有抬頭看燈號，當時號誌是綠燈，之後
    我就把頭低下去云云（見本院卷第23頁）；然其上開所稱之
    號誌，並非指第2 處號誌，則經其證稱：我抬頭確認的號誌
    ，並非違規處號誌，而是前一個號誌，就是尚未到達違規處
    之燈號等語明確（見本院卷第23頁），足見證人黃佳鏸前開
    證述並不足以據為有利異議人之認定，附此敘明。
四、綜上所述，異議人既有前揭違規行為，原處分機關依道路交
    通管理處罰條例第53條第1 項、第63條第1 項第3 款，裁處
    異議人罰鍰1,800 元，並記違規點數3 點，自屬有據；異議
    人執前詞認本件裁決不當，為無理由，應予駁回。
五、據上論斷，應依道路交通案件處理辦法第19條，裁定如主文
    。
中    華    民    國    99    年    3     月    10    日
                  交通法庭  法  官  洪珮婷
上列正本證明與原本無異。
如不服本裁定，應於裁定送達後五日內向敘明抗告理由，本院提
出抗告狀。
                            書記官  許雅琪
中    華    民    國    99    年    3     月    10    日

司法院資訊處製作；財團法人民間司法改革基金會備份。
